臺灣新竹地方法院簡易庭裁定
111年度竹東秩字第6號
移送機關    新竹縣政府警察局竹東分局
被移送人    賴冠宇




上列被移送人因違反社會秩序維護法案件，經移送機關以中華民
國111年6月28日竹縣東警秩字第1110009602號移送書移送審理，
本院裁定如下：
    主  文
賴冠宇無正當理由攜帶類似真槍之玩具槍，而有危害安全之虞，
處罰鍰新臺幣陸仟元。
扣案類似真槍之空氣槍壹支（含彈匣壹個），沒入之。　
    理  由
一、被移送人賴冠宇於下列時、地有違反社會秩序維護法之行為
    ：
（一）時間：民國111年6月9日7時45分許。
（二）地點：新竹縣○○鎮○○里○○路○段000號後方空地。
（三）行為：無正當理由攜帶類似真槍之玩具槍，而有危害安全
      之虞。
二、上開事實，有下列之事證證明屬實：
（一）被移送人賴冠宇於警詢時之陳述（見本院卷第3至4頁）。
（二）證人即被害人劉厚佐於警詢時之證述（見本院卷第17至19
      頁、第21頁）。
（三）新竹縣政府警察局竹東分局扣押筆錄、扣押物品目錄表各
      1份、監視錄影翻拍照片3張、現場照片4張及扣案空氣槍
      照片2張（見本院卷第10至14頁、第6至9頁）。
（四）扣案之空氣槍1支（含彈匣1個）。
三、按無正當理由，攜帶類似真槍之玩具槍，而有危害安全之虞
    者，處3日以下拘留或新臺幣1萬8千元以下罰鍰，社會秩序
    維護法第65條第3款定有明文，而該款所稱「類似」，係指
    玩具槍無論於外型、構造、材質或機械運作等，有與真槍相
    近而足使一般人誤認者而言；至所謂「有危害安全之虞」，
    則須視行為人之言詞舉動、時間、地點、身分等加以考量，
    判斷其行為客觀上可否致生危害於公共秩序、社會安寧（司
    法院（81）廳刑一字第280號法律問題司法院第二廳研究意
    見參照）。被移送人賴冠宇固不否認於上開時、地攜帶扣案
    之空氣槍1支並持之射擊3發之事實，惟辯稱：我認為我的空
    氣槍不具殺傷力云云。經查，扣案類似真槍之空氣長槍1支
    雖無殺傷力，惟其外觀與真槍無異，令人難辨其真偽，且被
    移送人攜帶上開類似真槍之空氣槍，於上開時、地填裝小銅
    珠後朝草堆內之廢棄車輛發射3發，其中1發銅珠意外擊中上
    開地點2樓窗戶，造成該面窗戶有一直徑6mm之破裂，已有毀
    損窗戶之實害，足令一般人誤認為真槍並心生畏懼，顯有危
    害公共安全之虞，是核被移送人所為，係違反社會秩序維護
    法第65條第3款之規定，應予以裁罰。
四、爰審酌被移送人所為已影響公共秩序，危害社會安寧，暨被
    移送人否認之犯後態度、違序動機、手段、過程、情節、大
    學畢業之智識程度、職業為鐵工、家庭經濟狀況為小康之生
    活狀況(見本院卷第3頁)、與被害人達成和解（見本院卷第2
    1頁反面）等一切情狀，量處如主文所示之處罰。
五、扣案類似真槍之空氣槍1支（含彈匣1個），為被移送人所有
    ，且係供其為違反社會秩序維護法行為所用之物等情，業據
    其於警詢中供承在卷（見本院卷第4頁），爰依社會秩序維
    護法第22條第3項之規定，併予宣告沒入。
六、依社會秩序維護法第46條第1項、第65條第3款、第22條第3
　　項，裁定如主文。
中　　華　　民　　國　　111 　年　　8 　　月　　29　　日
                  竹東簡易庭    法　官　黃美盈
以上正本證明與原本無異。　　
如不服本裁定，應於裁定送達後5日內向本院提出抗告狀。
中　　華　　民　　國　　111 　年　　8 　　月　　30　　日
　　　　　　　　　              書記官　曾柏方  
附錄本案處罰法條：
社會秩序維護法第65條第3款：
有左列各款行為之一者，處3日以下拘留或新臺幣1萬8千元以下
罰鍰：
、無正當理由，攜帶類似真槍之玩具槍，而有危害安全之虞者
    。